【裁判字號】    97,台上,6014
【裁判日期】    971127
【裁判案由】    違反商業會計法
【裁判全文】
最高法院刑事判決            九十七年度台上字第六０一四號
上  訴  人  甲○○
上列上訴人因違反商業會計法案件，不服台灣高等法院中華民國
九十七年九月十八日第二審判決（九十七年度上訴字第二一三三
號，起訴案號：台灣台北地方法院檢察署九十六年度偵字第七二
六四號），提起上訴，本院判決如下：
    主  文
上訴駁回。
    理  由
按刑事訴訟法第三百七十七條規定，上訴於第三審法院，非以判
決違背法令為理由，不得為之。是提起第三審上訴，應以原判決
違背法令為理由，係屬法定要件。如果上訴理由書狀並未依據卷
內訴訟資料，具體指摘原判決不適用何種法則或如何適用不當，
或所指摘原判決違法情事，顯與法律規定得為第三審上訴理由之
違法情形，不相適合時，均應認其上訴為違背法律上之程式，予
以駁回。本件原判決維持第一審依修正前刑法牽連犯關係，從一
重論處上訴人甲○○共同連續商業負責人，以明知為不實之事項
，而填製會計憑證罪刑之判決，駁回其在第二審之上訴，已詳敘
認定犯罪事實之依據及憑以認定之理由。並對上訴人否認犯罪之
辯詞，如何不足採信，均已依據卷內資料，詳予指駁及說明，從
形式上觀察，並無任何違背法令之處。查上訴人將身分證件交付
自稱「洪華欽」之成年男子，登記為年新國際有限公司之名義負
責人，由「洪華欽」填製不實之統一發票，交予廣聯資產管理顧
問等公司持以申報扣抵進項稅額，幫助該等公司逃漏稅捐，上訴
人與「洪華欽」間顯有犯意之聯絡及行為分擔，其對「洪華欽」
虛開統一發票之行為，既有認識，仍為負責人，以公司名義領取
統一發票，自非僅止於幫助而已。縱未參與虛開統一發票之行為
，仍應對於全部所發生之結果，共同負責。原判決以共同正犯論
處，所為證據之取捨及判斷，無違經驗法則及論理法則，自不得
指為違法。又上訴人既應與「洪華欽」負共同正犯之責任，事證
已臻明確，無論上訴人有無與廣聯資產管理顧問等公司實際接觸
，仍無以解免其罪責，自無再傳喚該等公司負責人及承辦人為無
益之調查，原審未予傳喚，尤無職權調查未盡之違法。上訴意旨
，對於原判決究竟如何違背法令，並未依據卷內資料為具體指摘
，仍執陳詞，再為事實之爭辯，並對原審採證認事之職權行使，
任意指摘，難謂已符合首揭法定上訴要件，其上訴違背法律上之
程式，應予駁回。另本件得上訴之違反商業會計法部分，其上訴
為不合法，本院由程序上予以駁回，對於違反稅捐稽徵法部分自
無從適用審判不可分原則，併為實體上審判，此部分既屬刑事訴
訟法第三百七十六條第一款之案件，為不得上訴第三審之案件，
其上訴不合法，應併駁回。
據上論結，應依刑事訴訟法第三百九十五條前段，判決如主文。
中    華    民    國  九十七  年   十一   月  二十七  日
                      最高法院刑事第十一庭
                          審判長法官  花  滿  堂
                                法官  黃  正  興
                                法官  陳  東  誥
                                法官  林  錦  芳
                                法官  洪  昌  宏
      本件正本證明與原本無異
                                      書  記  官
中    華    民    國  九十七  年   十二   月    一    日
                                                     Ｒ


司法院資訊處製作；財團法人民間司法改革基金會備份。
